# 请教陈版，小股东转让股权涉及的股份支付问题

提问人：tz19901 时间：2017-04-03 14:40:16
情况简介： 陈版，A公司是一家新三板公司，B公司是其控股股东（该公司无业务，仅有对A公司的投资）。 2016 年B公司的小股东（仅为自然人投资者，未在A公司及B公司任职）将其持有的B公司全部8%股权转让给了A公司的 3 名高管，每股转让价格明显低于A公司股权公允价值，但较其投资成本仍获得较高收益。B公司历史上也曾发生过多起股权转让事项，转让价格均明显低于A公司股权公允价值。咨询： 2016 年B公司的小股东转让股份给A公司高管的行为是否属于股份支付？若属于是否有相关案列或者准则条文？若不属于，也是否有相关案列或者准则条文？谢谢！

回答人：chenyiwei
这种情况也属于股份支付，A公司应按转让价格低于公允价值的差额计量股份支付费用。 依据：《企业会计准则解释第 5 号》第六条，属于非控股股东为公司承担费用，经济实质上属于股东对企业进行资本性投入的情形。

提问人：tz19901 时间：2017-04-05 09:08:04
谢谢陈版的回复。我再咨询下，如果b公司小股东转让股权给高管的行为完全是各方自己独立的行为，并无股权激励的目的，只是正好受让方是三位高管，换成转让给别的股东也是这个价格。如果从这个角度来看是否还能算股份支付？（b公司的价值虽然只有a公司股权，但b公司历史上的股权转让价格均较低)

回答人：chenyiwei
如果转让价格就等于标的股权于转让日的公允价值，则可以不作股份支付处理。关键是转让价格与转让日的公允价值有无差异，如有差异就要说明原因。